【裁判字號】    88,訴,630
【裁判日期】    891020
【裁判案由】    公共危險
【裁判全文】
臺灣彰化地方法院刑事判決                          八十八年度訴字第六三號
    公  訴  人  臺灣彰化地方法院檢察署檢察官
    被      告  丙○○
右列被告因公共危險案件，經檢察官提起公訴（八十八年度偵字第四四五０號），本
院判決如左：
        主  文
丙○○損壞陸路，致生往來之危險，處有期徒刑參月。緩刑貳年。
        事  實
一、丙○○係坐落彰化縣彰化市○○○段第四八二之四地號土地之所有權人，該土地
    係彰化縣政府開闢彰化縣彰化市○○○路後剩餘之畸零土地，故緊臨道路，為避
    免他人使用其所有之前開土地，竟於民國（下同）八十七年間將附連在土地邊緣
    坐落同段第四八一之二六地號之柏油路面開挖毀損，鋪設水泥填高地面，致生往
    來人車之危險，嗣後在該填高之土地上搭建水塔，並以鐵架及鐵片使其私有土地
    與道路隔開。
二、案經乙○○等人檢舉由臺灣彰化地方法院檢察署檢察官偵查起訴。
        理  由
一、訊據被告丙○○固坦承於前揭時地挖路施工，惟辯稱：伊興建水塔有取得雜項建
    築執照，且在自己私有之土地上建築，施工時有測量確定範圍云云，惟查，被告
    所有之前開土地面積僅五十九平方公尺，經檢察官會同彰化縣彰化地政事務所測
    量人員於八十七年十二月二十四日前往現場勘驗並測量照相結果，被告當時確有
    將緊臨其土地之柏油路面及同段四八一─三一三地號土地部分開挖毀損，連同其
    私有土地所開挖之面積達六十四平方公尺，有勘驗筆錄、照片及彰化縣彰化地政
    事務所於八十七年十二月三十一日函送之複丈成果圖在卷可稽。次查，證人甲○
    ○即出售前開土地予被告者到庭結稱：該土地係位於路邊之一小塊，後面一部分
    是做道路使用等語。末查，被告提出之雜項建築執照，其工作物係建水塔，彰化
    縣政府工務局核發之日期為八十八年八月三日，與被告為填高路面鋪設水泥而挖
    損道路二者並無關連，且被告挖損道路之時間早在八十七年間，亦與其事後取得
    之水塔雜項建築執照無關。綜上可知，遭挖損之柏油道路係供人車通行使用，被
    告將部分之路面挖損，對於往來之人車足以產生危險至明，是被告所為之辯解顯
    不足採，其犯行堪以認定。
二、核被告所為，係犯刑法第一百八十五條第一項之公共危險罪。爰審酌被告犯罪之
    動機、方法、手段、所生危害及犯罪後之態度等一切情狀，量處如主文所示之刑
    。查被告前未曾受有期徒刑以上刑之宣告，此有本院被告全國前案紀錄表一紙在
    卷可稽，經此論罪科刑之教訓，應知警惕而無再犯之虞，本院認所宣告之刑，以
    暫不執行為適當，併予宣告緩刑二年，以勵自新。
據上論斷，應依刑事訴訟法第二百九十九條第一項前段，刑法第一百八十五條第一項
、第七十四條第一款，罰金罰鍰提高標準條例第一條前段，判決如主文。
中      華      民      國      八十九      年      十    月     二十   日
                                            法      官  林  慧  英
右正本證明與原本無異。
如不服本判決，應於判決送達後十日內向本院提出上訴狀（須附繕本）。
告訴人或被害人對於判決如有不服具備理由請求檢察官上訴者，其上訴期間之計算係
以檢察官收受判決正本之日期為準。
                                            法院書記官  葉  春  涼
中      華      民      國      八十九      年      十    月   二十七   日
刑法第一百八十五條
損壞或壅塞陸路、水路、橋樑或其他公眾往來之設備或以他法致生往來危險者，處五
年以下有期徒刑，拘役或五百元以下罰金。
因而致人於死者，處無期徒刑或七年以上有期徒刑；致重傷者，處三年以上、十年以
下有期徒刑。
第一項之未遂犯罰之。


司法院資訊處製作；財團法人民間司法改革基金會備份。
